臺灣高雄地方法院民事裁定
110年度訴字第585號
原      告  勞動部勞工保險局

法定代理人  陳琄    
訴訟代理人  陳宛玲  
            范紀安  
            李媛婷  
被      告  陳美足  
訴訟代理人  林石猛律師
複代理人    張羽誠律師
被      告  史文榮  
            楊長松  
上開當事人間侵權行為損害賠償事件，本院裁定如下：
    主  文
本件於高雄高等行政法院109年度訴字第281號勞工保險條例事件
行政訴訟終結前，停止訴訟程序。 
    理  由
一、按訴訟全部或一部之裁判，以他訴訟之法律關係是否成立為
    據者，法院得在他訴訟終結前以裁定停止訴訟程序。前項規
    定，於應依行政爭訟程序確定法律關係是否成立者準用之。
    但法律別有規定者，依其規定，民事訴訟法第182條定有明
    文。次按民事或刑事訴訟之裁判，以行政處分是否無效或違
    法為據者，應依行政爭訟程序確定之。前項行政爭訟程序已
    經開始者，於其程序確定前，民事或刑事法院應停止其審判
    程序，行政訴訟法第12條規定甚明。
二、經查：
  ㈠本件原告起訴主張：被告陳美足與原告之被保險人甲ＯＯ為夫妻。被告陳美足與被告史文榮、楊長松共同基於詐欺之犯意聯絡，事先指導甲ＯＯ佯裝記憶、語言及肢體障礙等與其實際認知、肢體狀況更為嚴重之不實情況，使不知情之醫師陷於錯誤，而開立與甲ＯＯ病情不符之丙勞工保險失能診斷書，被告陳美足檢具不實之丙勞工保險失能診斷書等資料，向原告請領勞工保險失能給付，致原告陷於錯誤而以民國103年11月4日保職核字第103031029125號函核定，按勞工保險失能給付標準附表第2-3項第3等級，發給職業傷害失能給付新臺幣（下同)1,461,600元。惟被告3人之不法犯行，經臺灣高雄地方檢察署提起公訴後，原告重新審查以108年10月30日保職失字第1080312950號函（下稱系爭行政處分）核定，改依第13等級給付104,400元，甲ＯＯ應退回溢領金額1,357,200元。原告因被告3人之不法行為，受有甲ＯＯ溢領未退回金額1,357,200元之損害。爰依民法侵權行為之規定，提起本件訴訟，並聲明被告3人連帶給付1,357,200元及遲延利息。
　㈡查甲ＯＯ因不服系爭行政處分，申請審議，經勞動部於109年2
    月13日以勞動法爭字第1080027674號審定書（下稱系爭審定
    ）審定申請審議駁回，甲ＯＯ提起訴願，經勞動部於109年6月
    19日以勞動法訴一字第1090011337號之訴願決定（下稱系爭
    訴願決定）駁回，甲ＯＯ仍不服，提起行政訴訟，並聲明銷撤
    系爭行政處分（含系爭審定）、系爭訴願決定，現由高雄高
    等行政法109年度訴字第281號審理中，此經本院職權調取該
    案卷宗查核無訛。被告陳美足具狀聲請停止訴訟，而本件原
    告請求有無理由，端視系爭行政處分是否違法而定，又系爭
    行政處分有無違法，應依前揭行政爭訟程序確定之，且該行
    政爭訟程序已經開始，則依行政訴訟法第12條規定，於其程
    序確定前，本件應停止審判程序。
三、依首揭法條，裁定如主文。 　　
中　　華　　民　　國　　111 　年　　7 　　月　　 4　　日
                  民事第五庭法　官　李莉玲
以上正本係照原本作成。
如對本判決上訴，須於判決送達後20日內向本院提出上訴狀。如
委任律師提起上訴者，應一併繳納上訴審裁判費。
中　　華　　民　　國　　111 　年　　7 　　月　　 4　　日
                            書記官　王珮樺